臺灣高等法院臺中分院刑事判決　　　　　　民國九十三年度上訴字第一五一三號
　　上　訴　人
　　即　被　告　甲○○
　　選任辯護人　楊雯齡
右上訴人因槍砲彈藥刀械管制條例案件，不服臺灣臺中地方法院中華民國九十三年八
月十八日第一審判決（民國九十三年度訴字第一六○一號，起訴案號：臺灣臺中地方
法院檢察署民國九十三年度偵字第一一一四九號），提起上訴，本院判決如左：
　　主      文
上訴駁回。
　　事      實
一、甲○○於民國（下同）九十三年間某日，與素不相識綽號「阿明」（音譯）之姓
    名年籍不詳男子，同在友人池秀華（由檢察官另行偵辦）臺中市○○路之租屋處
    內（地址不詳），池秀華向甲○○當面告以：伊有「東西」借給「阿明」，如「
    阿明」欲將「東西」交還，而尋伊無著時，請其代收，嗣後再行轉交予伊等語。
    甲○○明知池秀華所稱之「東西」，為包含槍枝在內之違禁物，而其未經許可，
    竟仍基於寄藏之故意，當場加以允諾。嗣「阿明」果於九十三年四月十四日，持
    具有殺傷力之改造仿ＧＬＯＣＫ廠十七型半自動手槍製造之玩具手槍一支（槍枝
    管制編號：0000000000號）、口徑約八‧五ＭＭ土造子彈二顆（及其
    他均不具殺傷力之改造空氣長槍一支、玩具金屬子彈六顆、子彈半成品十七顆、
    玩具金屬彈殼四十五個、小型二氧化碳高壓鋼瓶四個），至甲○○臺中市○○路
    ○段六七二號十七樓之十一房間之居處，由甲○○不知情之女友丙○○代為收受
    後，轉交予甲○○，甲○○即基於前開故意，為池秀華寄藏該具有殺傷力之改造
    玩具手槍一支、口徑約八‧五ＭＭ土造子彈二顆。嗣於同年月二十日下午二時許
    ，為警在上址查獲，而扣得該改造仿ＧＬＯＣＫ廠十七型半自動手槍製造之玩具
    手槍一支（槍枝管制編號：0000000000號）、口徑約八‧五ＭＭ土造
    子彈二顆（嗣經送驗試射一顆後，餘完整子彈一顆），及其他均不具殺傷力之改
    造空氣長槍一支、玩具金屬子彈六顆、子彈半成品十七顆、玩具金屬彈殼四十五
    個、小型二氧化碳高壓鋼瓶四個。
二、案經臺中縣警察局移送臺灣南投地方法院檢察署呈請臺灣高等法院臺中分院檢察
    署檢察長令轉臺灣臺中地方法院檢察署檢察官偵查起訴。
　　理由
一、訊據上訴人即被告（下稱被告）甲○○雖矢口否認有寄藏手槍之情事，辯稱：伊
    未答應池秀華寄藏槍彈，亦不知所交之物係槍彈云云，惟查右揭事實，業據被告
    於警訊、偵查、及原審審理中坦承不諱，核與證人即被告之女友丙○○於警訊及
    本院審理時所證述之情節相符；而扣案之改造玩具手槍一支、土造子彈二顆，經
    送請內政部警政署刑事警察局鑑定結果，認：「送鑑改造手槍一支（槍枝管制編
    號：0000000000號），認係由仿ＧＬＯＣＫ廠十七型半自動手槍製造
    之玩具手槍換裝土造金屬槍管改造而成之改造手槍，機械性能良好，可擊發適用
    子彈，認具殺傷力」、送鑑子彈二顆「認均係土造子彈，具直徑約八‧五ＭＭ之
    土造金屬彈頭，經採樣一顆試射，可擊發，認具殺傷力」等情，亦有內政部警政
    署刑事警察局九十三年五月十五日刑鑑字第○九三○○九六三六○號槍彈鑑定書
    及所附相片在卷可稽。此外，復有該改造玩具手槍一支及子彈二顆扣案可證（經
    試射一顆，僅餘一顆具有完整子彈結構），被告事後於本院審理時否認，係卸責
    之詞，不可採信，本件事證明確，被告犯行堪予認定。
二、核被告所為，係犯槍砲彈藥刀械管制條例第十一條第四項之未經許可，寄藏其他
    可發射子彈具有殺傷力之改造玩具手槍罪（此部分業經公訴人於原審審理時，當
    庭變更起訴法條），及同條例第十二條第四項之未經許可，寄藏子彈罪。被告所
    犯前開二項罪名，係一行為所觸犯，為想像競合犯，應依刑法第五十五條之規定
    ，從一重之違反槍砲彈藥刀械管制條例第十一條第四項之罪處斷。原審適用槍砲
    彈藥刀械管制條例第十一條第四項、第十二條第四項，刑法第十一條前段、第五
    十五條、第四十二條第二項、第三十八條第一項第一款，罰金罰鍰提高標準條例
    第二條之規定，審酌被告本件寄藏之槍、彈數量、種類、機械性能與寄藏之期間
    ，其年紀尚輕、尚無前科（如卷附臺灣高等法院被告全國前案紀錄表所載），寄
    藏期間並未持該槍彈另犯他罪，本件犯罪後於原審審理時已坦承犯行，並有悔意
    ，然其犯行畢竟對於公共秩序與社會安全產生極大之潛在危害等一切情狀，量處
    有期徒刑壹年肆月，併科罰金新台幣拾伍萬元，並諭知罰金如易服勞役之折算標
    準。扣案具殺傷力之改造仿ＧＬＯＣＫ廠十七型半自動手槍製造之玩具手槍一支
    （槍枝管制編號：0000000000號）及口徑約八‧五ＭＭ土造子彈一顆
    ，均係違禁物，併予宣告沒收；併敘明另原具殺傷力之口徑約八‧五ＭＭ土造子
    彈一顆，經試射後，已失其完整之子彈（彈頭、彈殼與火藥）結構及性能，因不
    具殺傷力，已非屬違禁物，且非屬被告所有之物，爰不併為沒收之宣告。其認事
    、用法及量刑，均無不當，被告上訴否認犯罪，指摘原判決不當，為無理由，應
    予駁回。
三、據上論斷，應依刑事訴訟法第三百六十八條，判決如主文。
本案經檢察官乙○○到庭執行職務。
中      華      民      國　    九十三     年    十一     月    十六　　日
　　　　　　　　　　　　　　　　臺灣高等法院臺中分院刑事第十庭
　　　　　　　　　　　　　　　　　　　審判長法  官  林  照  明
　　　　　　　　　　　　　　　　　　　　　　法　官  林  清  鈞
　　　　　　　　　　　　　　　　　　　　　　法　官  吳　重　政
右正本證明與原本無異。
如不服本判決應於收受送達後十日內向本院提出上訴書狀，其未敘述上訴之理由者並
得於提起上訴後十日內向本院補提理由書（均須按他造當事人之人數附繕本）。
　　　　　　　　　　　　　　　　　　　　　　書記官  劉　建　智
中      華      民      國　    九十三     年    十一  月   二十三 　日
附錄：
槍砲彈藥刀械管制條例第十一條第一項、第四項：
未經許可，製造、販賣或運輸第四條第一項第一款所稱其他可發射金屬或子彈具有殺
傷力之各式槍砲者，處五年以上有期徒刑，併科新臺幣一千萬元以下罰金。
未經許可，持有、寄藏或意圖販賣而陳列第一項所列槍砲者，處一年以上七年以下有
期徒刑，併科新臺幣七百萬元以下罰金。
槍砲彈藥刀械管制條例第十二條第四項：
未經許可，持有、寄藏或意圖販賣而陳列子彈者，處五年以下有期徒刑，併科新臺幣
三百萬元以下罰金。
                                    　　　　　　　　　　　　　　　　　　Ｒ
